臺灣高等法院刑事判決　　　　　　　　　　　　　　九十三年度上訴字第七四０號
　　上　訴　人
　　即　被　告　丙○○
　　選任辯護人　許朝財律師
　　　　　　　　葉智幄律師
　　　　　　　　張育祺律師
右上訴人即被告因毒品危害防制條例案件，不服臺灣桃園地方法院九十二年度訴字第
一三六五號，中華民國九十二年十二月二十五日第一審判決（起訴案號：臺灣桃園地
方法院檢察署九十一年度偵字第二０六八八號），提起上訴，本院判決如左：
    主  文
原判決撤銷。
丙○○共同販賣第三級毒品，處有期徒刑伍年貳月。扣案之第三級毒品Ｋ他命貳拾伍
罐（原總毛重伍伍點陸公克，總淨重壹捌點伍玖公克，經取樣零點四公克化驗，驗餘
淨重壹捌點壹玖公克），均沒收銷燬之；扣案之「000000000」門號行動
電話機具壹具（含ＳＩＭ卡壹枚），沒收之。
    事  實
一、丙○○（綽號「辣椒」）與綽號「大仁」之丁○○（未經檢察官起訴）、林克虎
    （由原審緝獲後另結）三人均明知Ｋ他命（Ketamine）係業經公告列為毒品危害
    防制條例第二條第二項第三款之第三級毒品，不得販賣、運輸，竟共同意圖營利
    ，基於販賣第三級毒品Ｋ他命之犯意聯絡及行為分擔，於民國九十一年十一月八
    日二十三時許，由乙○○（另經臺灣桃園地方法院檢察署檢察官為不起訴處分）
    以其所有之「000000000」門號行動電話，撥打丁○○（即綽號「大
    仁」之人）所有「000000000」門號行動電話（丁○○在林克虎位於
    桃園縣桃園市○○○路○段五九號五樓之三住處接聽），乙○○於電話中向丁○○表明，欲以新臺幣（下同）一萬元（價款先行積欠，乙○○日後再清償）購買
    第三級毒品Ｋ他命二十五罐（總毛重五五點六公克，總淨重一八點五九公克，經
    取樣零點四公克化驗，驗餘淨重一八點一九公克）供己施用，丁○○應允後遂告
    以乙○○（起訴書誤載為林克虎）至桃園縣桃園市○○路之「獅子王」舞廳後再
    行聯絡實際交易細節。嗣於翌日（即九十一年十一月九日）凌晨三時許，乙○○
    到達上開舞廳後，便以其所有之前揭行動電話撥打予丁○○時，卻由丙○○在上
    揭林克虎住處接聽電話（當時丁○○在旁）並要求乙○○前往桃園縣桃園市○○
    路與和平路口之ＯＫ便利商店前進行毒品交易，丁○○隨即指示林克虎自上揭住
    處騎乘機車附載丙○○攜帶上開第三級毒品Ｋ他命二十五罐及渠所有之上開「
    000000000」門號行動電話外出，共同運輸前往上開便利商店前與乙○○進行毒品交易。迨於九十一年十一月九日凌晨三時三十五分許，林克虎、丙○○到達該便利商店後，丙○○下車後將上開第三級毒品Ｋ他命二十五罐交付予乙○○，林克虎在旁目睹丙○○與乙○○之交易過程，丙○○且代丁○○收取乙○○要返還予丁○○之六千元現金（該六千元是乙○○要清償日前積欠丁○○之欠
    款，與本案販賣毒品之犯行無關），隨即為警當場查獲，並扣得乙○○甫購入之
    上開第三級毒品Ｋ他命二十五罐、丙○○持有中之六千元現金與丁○○所有交予
    丙○○使用之上揭供犯罪所用之「000000000」門號行動電話機具一
    具（含ＳＩＭ卡一枚）、乙○○所有之上揭「000000000」門號行動
    電話。
二、案經臺北市政府警察局信義分局移送臺灣桃園地方法院檢察署檢察官偵查起訴。
    理  由
一、訊據上訴人即被告丙○○固不諱言於九十一年十一月九日凌晨三時三十五分許，
    有搭乘林克虎所騎之機車，攜帶扣案之二十五罐第三級毒品Ｋ他命，前往桃園縣
    桃園市○○路與和平路口之ＯＫ便利商店前與乙○○見面，於伊正擬將該二十五
    罐第三級毒品Ｋ他命交給乙○○時為警當場查獲，並經警扣得該二十五罐第三級
    毒品Ｋ他命之事實不諱，惟矢口否認於右揭時、地有與丁○○、林克虎共同販賣
    第三級毒品Ｋ他命之犯行，並辯稱：綽號「大仁」之人即丁○○，於九十一年十
    一月八日晚上，伊去林克虎位於桃園縣桃園市○○○路○段五九號五樓之三租住
    處，當時還有林克虎的女朋友及綽號「大仁」之丁○○在場，到了晚上十一點丁○○接到電話說要出去一下，等一下就回來，他（指丁○○）就騎著伊之機車出
    去，直至翌日（即九日）凌晨三點多丁○○回來，但他被打的全身都是傷，他說
    他是被南華夜總會舞廳人員打的，他把褲子脫下來要擦藥，手上還拿著一包東西
    ，他說那是向「阿鵬」（指證人乙○○）買的，伊問他買那個東西幹嘛，但他沒
    有說，伊問他機車在哪裡，他說在財務公司，伊就說伊要去牽伊的機車回來，他
    就叫伊順便把那包向「阿鵬」買的東西拿回去給「阿鵬」，然後他就打電話給乙○○說那包東西他不要了，丁○○向「阿鵬」說伊會把那包東西拿給他。後來丁○○叫伊到桃園市○○路的獅子王舞廳等「阿鵬」，伊要出門前因為我沒有「阿
    鵬」的電話號碼，所以「大仁」叫伊拿他的手機出門，林克虎當時也要出門，所
    以他就騎機車載伊一起出去。在路上乙○○一直打電話過來，後來把地點改在Ｏ
    Ｋ便利商店等，伊等到了ＯＫ便利商店之後，伊就把Ｋ他命拿給乙○○，且向乙○○拿取六千元現金，之後就被警察查獲了，有關伊向乙○○所收取之六千元部
    分，是乙○○要退還給丁○○之購買Ｋ他命價款；伊沒有共同販賣第三級毒品Ｋ
    他命給乙○○，伊是勸丁○○不要碰毒品，伊才幫丁○○拿甫購回之毒品Ｋ他命
    去退還給乙○○，並不是要拿去販賣給乙○○云云。
二、惟查：訊之被告並不諱言有於前揭時、地搭乘林克虎所騎乘之機車，攜帶扣案之
    二十五罐Ｋ他命與丁○○所有之「000000000」門號行動電話外出，
    前去上開ＯＫ便利商店前交付Ｋ他命給乙○○之事實無誤，但被告辯稱：伊當時
    是要代替綽號「大仁」之丁○○攜帶該二十五罐Ｋ他命前去退還給乙○○，並不
    是要拿去販賣給乙○○云云。玆查本案判斷之關鍵厥在於被告當時究是要攜帶該
    二十五罐Ｋ他命前去交貨販賣給乙○○，抑或如同被告所辯：伊當時確係要代替
    丁○○將該二十五罐Ｋ他命退還給乙○○。經查：
（一）右揭犯罪事實，已據證人乙○○於九十一年十一月九日警訊及同日初次偵查中
      證稱：我係以電話向綽號「大仁」男子聯絡購買Ｋ他命二十五罐，價格一萬元
      ，「大仁」即告知到獅子王舞廳再打給他，我到舞廳後，至凌晨三時許，即打
      電話給「大仁」，然電話卻是丙○○所接聽（丁○○在旁講話），她便要我至
      桃園市○○路與和平路口之便利商店前等候，約凌晨三時三十五分許，丙○○
      即經由林克虎搭載前來，將二十五瓶Ｋ他命交付予我，林克虎在場觀看，正與
      丙○○、林克虎交易毒品Ｋ他命二十五瓶時，就被警方當場查獲；二十五罐Ｋ
      他命是我打電話向「大仁」說要買的，之後我又打電話過去，丙○○接了三次
      電話，最後說要在ＯＫ便利商店等她，在電話中隱約有聽見「大仁」叫丙○○
      把東西帶到ＯＫ便利商店給我。我十一點多打給「大仁」，三點多再打過去，
      是丙○○接的。扣案之六千元是我欠「大仁」要還他的，此次購買Ｋ他命的一
      萬元，我已與「大仁」約好，下次再付等語明確（參見偵卷第十一頁反面、第
      十二頁正面、第四八—五十頁）。乙○○上揭所供核與證人即本案查獲警員張
      峻於原審審理中結證稱：當初是有民眾打電話到臺北市政府信義分局警備隊隊
      部，檢舉說常常有青少年在獅子王舞廳外面交易毒品。我們報告隊長後，由隊
      長排班請我們過去查察。我們當天約凌晨一、二時許，到達獅子王舞廳，在現
      場等候很久，看到很多青少年在那邊晃，我們為了不引起他們的注意，我們就
      分開來觀察，分別站在和平路、民族路上觀察，後來就看到林克虎騎機車載著
      丙○○。後來丙○○就拿出一大包白色的東西，我同事張家銘剛好站在丙○○
      他們旁邊，距離他們不遠的地方約三、四步，不到兩公尺的距離，因為張家銘
      距離他們比較近，所以可以看到丙○○手上拿的就是Ｋ他命，而丙○○當時正
      在與乙○○交易毒品，我們就表明身分，出示警察證件，張家銘把他們手上的
      Ｋ他命拿走等語（參見原審卷第一五九頁正面相符）；另名證人即本案查獲警
      員王仁甫於原審審理中亦結證述：案發當時我們在現場有四位警員，我、張峻
      、張家銘及小隊長蔡武昌，張家銘距離被告二人最近，我那時站在和平路與民
      族路口的便利商店外面，當時我有看到乙○○站在馬路旁，後來林克虎載丙○○過來，林克虎把機車停在便利商店前的騎樓，丙○○下車走向乙○○，張家
      銘看到丙○○拿一包Ｋ他命給乙○○後，就走向前去，我們其他人也跟著過去
      等語（參見原審卷第二五頁）；又另名證人即本案查獲警員張家銘於原審審
      理中復到庭結證稱：我當時站在民族路上走動，並不固定站什麼地方，看到乙○○在ＯＫ便利商店外面的馬路上，好像在等人，我們直覺判斷認為那個時候
      會在那邊等人可能是要交易，我們就特別注意乙○○，後來看到林克虎、丙○○騎機車過來，他們把機車停在和平路上，他們走過去乙○○那邊，我發現他
      們走向乙○○的時候，我也有走向乙○○，後來我看到丙○○拿著一包罐裝的
      東西，我們四個人是我最接近被告，也是最早上前查獲他們的，但是我們幾乎
      是同時到達被告那邊，我一邊跑，一邊看他們，還要注意車子及我的同事有沒
      有一起過來，但是我們一群人到達現場的時候，我看到被告拿著的透明袋子內
      的物品是罐裝白色的，與我們之前查獲的Ｋ他命包裝是一樣，所以我們懷疑他
      們交易的就是Ｋ他命，其他三位警員看我靠近之後，幾乎與我也同時到達現場
      等語尚大致相符（參見原審卷第二一三—二一四頁）。
（二）而觀以證人乙○○與被告丙○○於案發以前並無任何怨隙仇恨及金錢糾紛，且
      不甚熟識，此為證人乙○○與被告丙○○於警訊及偵查中、本院所不否認，是
      以證人乙○○自無設詞誣攀被告丙○○之理。另衡以證人張峻、王仁甫、張家
      銘均係臺北市政府警察局信義分局警員，此有該分局刑事案件報告單、扣押筆
      錄足憑（偵查卷第四頁、第五頁）平日職司刑事犯罪偵防工作，自應對民眾之
      報案秉公處理，以維護社會治安及民眾安全，且均與證人乙○○、被告二人間
      素昧平生，而本案又係民眾以電話報警檢舉該處有交易毒品，警方始循線前往
      並因此查獲被告與林克虎等情，則證人張峻、王仁甫、張家銘亦無恣意捏造事
      端栽贓被告二人有販賣毒品予證人乙○○之理。故綜合並斟酌證人張峻、王仁
      甫及張家銘之證詞，雖關於無關全案本旨之枝微末節處有些微出入，然可認係
      因隨著案發時間已久或當時所處位置之不同而記憶深刻有別或察覺認識有所不
      同，但關於被告當時確實有攜帶Ｋ他命前去與乙○○進行交易則證述如一，因
      此渠等彼此回答問題詳細程度之差異，均尚不影響本件查獲經過之事實認定。
      且查辯護意旨所指摘三位證人彼此所述交付東西為毒品均不一致、看見毒品距
      離不一致、警備車停放地點不一致，丙○○有無攜帶側邊包包不一致、距離丙○○、乙○○僅二、三公尺，卻未聽見其等對話云云等節，均屬於無影響於本
      案主要案情判斷之瑣碎情節，附此敘明。
（三）雖證人乙○○於初次偵查後經具保在外，嗣後經傳喚於九十一年十一月二十七
      日偵查中翻異前詞，改以：丙○○講的都對云云（參見偵卷第六九頁正面）；
      復於原審九十二年十一月十一日及十二月十一日審理中經傳喚、拘提均未到庭
      ，有原審該二次審理筆錄及送達回證三紙在卷可參（參見原審卷第一八二—一
      八四頁）。再經本院於九十三年五月四日及同年七月二十七日審理期日經傳喚
      無著，此亦有本院該二次審理筆錄及送達回證在卷可參。惟衡情以觀，證人乙○○是否因礙於情面，抑或為被告丙○○脫免所涉販賣毒品罪責以求自保，而
      使其證述前後不一，復經原審及本院傳喚、拘提後拒不到庭，以求降低法院採
      信其證詞程度，均非無疑。按共同被告、證人之陳述有部分前後不符，或相互
      間有所歧異時，究竟何者為可採，法院仍得本其自由心證予以斟酌，非謂一有
      不符或矛盾，即應認其全部均為不可採信，若其基本事實之陳述，果與真實性
      無礙時，則仍非不得予以採信。（最高法院九十一年度台上字第三三八八號判
      決參照）是以本院審酌證人乙○○為警查獲及檢察官初次偵查中之證述，核與
      證人張峻、王仁甫及張家銘上開證述情節大致相符，且距離案發時間最為接近
      ，尚無暇編織不實之謊言，自較其事後具保在外後，復經傳喚至第二次偵查訊
      問之證述為可採，故應以證人乙○○於警訊時及檢察官初次時陳述之情節較為
      可採。其嗣後於第二次偵查中翻異前詞之證述，應認屬事後迴護被告丙○○之
      詞，並無足採。
（四）次查，茍被告於原審及本院所辯：伊當時確係要代替丁○○將該二十五罐Ｋ他
      命退還給乙○○，並非攜帶該二十五罐Ｋ他命前去交貨販賣給乙○○云云屬實
      ，因此一辯解對於是否能洗刷伊之清白，影響至為深遠，如果上開所辯屬實，
      衡情伊當會於警訊中或檢察官偵查初訊時即會立即主動陳明，方符常理。但查
      ：被告丙○○先於警訊中辯以：Ｋ他命是乙○○販售給我，我先打電話給林克
      虎要他來載我，碰面後，我即告訴林克虎說我想在舞廳內賣Ｋ他命，要林克虎
      保護我，載我去向乙○○購買，我撥打電話予乙○○，問他那裡有沒有Ｋ他命
      ，他即告知有二十五瓶，我再問乙○○要賣多少錢，我告訴他我身上只有六千
      元，乙○○即答應賣給我，我們相約至桃園市○○路與和平路口之ＯＫ便利商
      店前交易，林克虎以機車護送我過去，雙方交易完畢即離去，經我想到很多不
      好的後果，我決定要將Ｋ他命還給乙○○，我又打電話給乙○○說要將Ｋ他命
      還他，因為我不想要了，乙○○說好，我與他約在上開地點，然後要林克虎保
      護載我過去，回到上開地點後，我把Ｋ他命二十五瓶還給乙○○，乙○○把六
      千元還我，林克虎在我身旁陪我，在此際，警方即上前查獲云云（見偵查卷第
      九頁正面）。伊復於偵查中另辯以：一開始我跟林克虎約至中正夜市，我叫他
      載我去牽機車，在路上遇到「大仁」，「大仁」委託我拿東西給乙○○，並叫
      我向乙○○收六千元，並說不用了，我並不知內有Ｋ他命，「大仁」說電話借
      我，叫我跟乙○○聯絡，沒有說那包東西是什麼云云（參見偵卷第四六頁反面
      、第四七頁正面）。又佐以林克虎於右開時、地騎乘機車搭載被告攜帶二十五
      罐Ｋ他命前去交付給乙○○而遭警同時查獲逮捕，此有警方刑事案件移送書足
      稽，復為被告所供承在卷。若如同被告所稱：當時伊搭乘林克虎所騎機車，一
      同攜帶該二十五罐Ｋ他命要去退還給乙○○云云，依照以上說明，可知此同時
      對於林克虎至為有利之說辭，如果屬實，林克虎本不待他人提示或曉諭，於警
      訊或偵查初訊中即會有所主張，遑論彼曾有多次犯罪前科，且當時身繫詐欺案
      件正由台灣桃園地方法院審理中（案號：九十一年度易字第一七二五號），業
      據彼供述在卷（偵查卷第五十頁反面），並有彼之刑案資料查註紀錄表在卷可
      憑（偵查卷第六十頁至第六十五頁）；但查林克虎於警訊中供稱：當時情形是
      我接到「辣椒」（即被告丙○○）的電話，他告知我要我載他去桃園市○○路
      上的獅子王舞廳，後來我們行經桃園市○○路、和平路口（便利商店前）時，
      「辣椒」要我把車子停下來，便直接往男子乙○○的方向走過去，我停好車便
      上前去找他們，當我到達他們身邊時，我便看見「辣椒」將一包Ｋ他命交付給
      男子乙○○，然後警方便將我們查獲了云云（偵查卷第十三頁反面）、我知道
      Ｋ他命二十五瓶（罐）為丙○○所有云云（偵查卷第十四頁正面第三行）、（
      問：但為何丙○○於警訊中供稱她第一次是由你載到桃園市○○路、和平路口
      向男子乙○○購買Ｋ他命，是因為後來自己覺得有些不妥，便要你再載他回去
      桃園市○○路、和平路口將Ｋ他命退還給乙○○而才遭警方查獲，你如何解釋
      ？）我不知她為何要如此說云云（偵查卷第十四頁正面與反面）、（問：你為
      何要載丙○○至桃園市○○路、和平路口ＯＫ便利商店前與男子乙○○進行毒
      品交易？）因為她是我朋友，所以我義務幫忙她，到了現場我才發現她們是在
      進行毒品交易云云（偵查卷第十四頁）、她打電話叫我三點半到中正路尾接她
      ：：：我本來要載她去牽車，在路上遇到她朋友，她說要講一下話，她就說先
      載她去獅子王，她要找一下人云云（偵查卷第五十頁反面）、（你知道丙○○
      要帶Ｋ他命給乙○○？）不知云云（偵查卷第五十一頁正面）。凡此，足見被
      告於上開所辯，當係臨訟杜撰之詞，並非實在。
（五）又查被告對於Ｋ他命之市場行情及購入與售出間之價差利潤知之甚稔，此有伊
      之警訊與偵查筆錄足參（偵查卷第十頁正面、第四十七頁正面），亦足作為伊
      確有參與共同販賣Ｋ他命犯行之佐證。且查被告既已知悉第三級毒品Ｋ他命之
      非法交易市場之行情，且伊為智慮健全之人，當已充分明瞭Ｋ他命為政府懸令
      禁止買賣之管制物品，若經查獲有販賣之犯行，將受到刑事重典之處罰，然查
      伊既非當時向乙○○購買Ｋ他命之買家，竟不擔心於深夜時份，可能有遭犯罪
      偵查機關誤會伊是從事販賣Ｋ他命之歹徒，猶攜帶上開大量之Ｋ他命外出，前
      去公共場所，若謂伊是代替丁○○去退還毒品Ｋ他命給乙○○云云，孰人置信
      ？且查被告雖辯稱：當晚丁○○被打傷回來，所以伊代替丁○○攜帶上開Ｋ他
      命要去退還給乙○○云云；然查證人丁○○於本院九十三年五月四日審理期日
      證稱：當晚渠眼睛被打傷，有腫起來，會酸酸的，但是沒有去看醫師云云，衡
      情若丁○○傷勢嚴重，渠當會立即延醫治療，但丁○○卻未前去診所看病，且
      查渠猶能獨立自外頭安然返回林克虎之住處（桃園縣桃園市○○○路○段五九
      號五樓之三），凡此足見渠傷勢並非嚴重，既如此，衡情若有退還Ｋ他命之必
      要，亦應由當時出面購買之丁○○親自為之（抑或央請林克虎騎機車搭載渠前
      去），焉有委由第三者之被告代勞之可能？
（六）被告之選任辯護人所舉證人甲○○於本院之證詞（即甲○○證稱：丁○○於案
      發當日有向渠借款六千元），擬證明被告於獲案當時向乙○○所收取之六千元
      現金是乙○○所退還原先丁○○向彼購買二十五罐Ｋ他命之價款云云。但查本
      院已經認定被告上開所辯「伊當時確係要代替丁○○將該二十五罐Ｋ他命退還
      給乙○○」云云，並不可採，已如前述。再查乙○○於警訊、偵查中已明確供
      稱：本次二十五罐Ｋ他命買賣之交易價款為一萬元，該扣案之六千元是彼要歸
      還彼之前積欠「大仁」（即丁○○）的云云（偵查卷第十二頁正面、第六十九
      頁正面、反面、第七十頁正面），核與被告於偵查中所供：（妳怎知道要收多
      少錢？）是「大仁」（即丁○○）跟我說要收六千元，乙○○也有說他有跟「
      大仁」借六千元，所以我是要將錢拿回去給「大仁」云云相符，足見乙○○所
      稱：彼之前有向「大仁」借六千元，扣案之六千元就彼拿給被告要歸還給「大
      仁」的云云，方屬真實。另查茍該六千元就是本案販賣二十五罐Ｋ他命之價款
      ，姑不論是乙○○販賣給丁○○或是丁○○賣給乙○○，衡情乙○○若要推卸
      罪責，大可逕自供稱：彼本次向丁○○購買二十五罐Ｋ他命之價款即為六千元
      即可，何須另行編造「本次二十五罐Ｋ他命交易之價款為一萬元，該六千元是
      彼要歸還彼之前積欠「大仁」的錢」之說辭？再者，證人甲○○於本院審理時
      ，證稱：於九十一年十一月八日二十二時許，渠在桃園縣桃園市○○路（又稱
      中正二街）金熊貓電玩店上班時，綽號「大仁」之丁○○有前去店裡找他，說
      其欠別人錢，要借六千元應急，渠當時身上並沒有錢，所以向丁○○說等渠下
      班再說，渠於九日凌晨零時下班，於零時二十分左右回到中壢中原大學附近家
      中取得六千元後，就開車出來，在車上有以手機與丁○○聯絡，雙方約在獅子
      王舞廳見面，渠於凌晨一時左右到達，就把六千元交給在該地等候之丁○○云
      云。但查，衡情甲○○既然於丁○○前去渠上班之金熊貓電玩店向渠借錢時，
      渠身上適無金錢可供借貸，衡情渠當會向丁○○訴說不便之處，並請求諒解，
      或向店方與同事先行告貸後轉貸予丁○○，翌日再予返還，抑或於下班後搭載
      丁○○返家拿取金錢，焉會於深夜零時下班後自桃園市隨即返回中壢市（經查
      係中壢市○○○路十六巷二十號八樓）家中拿錢，再不厭其煩開車返回桃園市
      將錢借予丁○○？另查依照甲○○所證：丁○○前去金熊貓電玩店向渠告貸六
      千元之時間為「九十一年十一月八日二十二時許」，但查與被告於原審訊問時
      卻供稱：「大仁」是於九十一年十一月八日晚上十一時接到電話才從大興西路
      二段五九號五樓之三出去的云云（原審卷第三十九頁），伊二人所供時間顯有
      不符。又查，丁○○既然毫無任何資力，陳稱購買二十五罐Ｋ他命之款項全數
      是向甲○○借貸而來，既丁○○手頭如此拮据窘困，則彼何有可能一次仍購買
      高達二十五罐Ｋ他命？且查依照被告於原審所稱：於九十一年十一月八日晚上
      ，丁○○與被告及林克虎之女友同處於大興西路二段二段五九號五樓之三（原
      審卷第三十九頁），若丁○○缺錢使用，何以竟未直接向被告或林克虎之女友
      告貸，遑論依照卷附台灣桃園監獄之會客接見紀錄，被告於一年間前去接見丁○○竟達二十三次之多，且多次提及男女私密情感之問題（原審卷第七十四頁
      至第一三０頁），顯見被告與丁○○之間至為親密，關係非比尋常；但丁○○
      捨向被告借貸而弗由，卻捨近求遠前去向甲○○告貸，即有違常情。即此，得
      知證人甲○○前揭證詞，顯係事後故意附和曲迎被告之辯解，與事實不符，並
      不足採。
（七）再本件現場查獲扣案之上開疑似第三級毒品Ｋ他命二十五罐，經送請內政部警
      政署刑事警察局鑑驗結果，確均含有第三級毒品Ｋ他命成分，此有該局九十二
      年一月二十四日鑑驗通知書一紙附卷可稽（參見偵卷第八五頁正面），是以扣
      案之上開二十五罐之物品確屬第三級毒品Ｋ他命無訛。
（八）丁○○即為綽號「大仁」之人，迭據被告供述在卷，核與證人甲○○之證詞相
      符，另查被告本案犯行經檢察官於九十二年六月三十日提起公訴，此有起訴書
      在卷足憑，參以被告收受該起訴書後，於九十二年八月十五日（接見紀錄上所
      蓋印章誤為九十二年七月十五日，印章下端手寫之日期方屬正確）前去台灣桃
      園監獄接見丁○○時曾提及如何將該起訴書交給丁○○看，且查被告於九十二
      年八月二十一日再度前去接見丁○○時，又提及「他們說東西（本院查應是指
      Ｋ他命）是你賣的」云云，此有卷附台灣桃園監獄所檢送受刑人丁○○會客接
      見紀錄足憑（原審卷第一０六頁、第一一八頁），凡此足見丁○○即是「大仁
      」無誤。
（九）復觀以第三級毒品Ｋ他命物稀價昂，取得不易，且為政府嚴予查緝取締之違禁
      物，而非法販賣第三級Ｋ他命之刑責甚重，凡非法販賣第三級Ｋ他命者苟無利
      潤可圖，衡情應無甘冒被查緝法辦重刑之危險而無端代替他人運送或返還之理
      ！又查被告於警訊及偵查中亦提及販入與販出Ｋ他命間，有相當多之利潤價差
      存在（偵查卷第十頁正面、第四十七頁正面），足見被告等人乃意圖營利而販
      賣第三級毒品Ｋ他命，於丁○○與乙○○初步達成販賣Ｋ他命之共識後，嗣再
      由林克虎騎機車搭載被告前去交付毒品，以完成買賣交易甚明。
（十）再查被告、林克虎與丁○○何涉？茍彼此間無相當程度之信賴基礎，被告丙○○、林克虎又何須至愚甘冒被警查獲之風險，平白無故搭載被告替丁○○運送
      上開毒品前去交付給乙○○之理？且丁○○又何能如此信賴而交付上開毒品予
      被告丙○○、林克虎，而不擔心遭其等出賣？據上說明，堪認被告丙○○應有
      與被告林克虎、丁○○共同意圖營利，基於販賣第三級毒品Ｋ他命之犯意聯絡
      及行為分擔而為本件犯行等情，應可認定。
（十一）此外，復有扣案之被告、林克虎與丁○○所有共犯本件犯罪所用之「00
      0000000」門號行動電話機具一具（含ＳＩＭ卡一枚）可資佐證。綜上
　　　所述，足認被告前開所辯，要屬空言避就推諉圖卸之詞，殊無可採。從而，本
　　  件事證已臻明確，被告之犯行洵堪認定，應予依法論科。
（十二）辯護人所稱：被告與林克虎二人之警訊筆錄係傳聞證據，偵查筆錄僅諭知被
        告二人涉嫌犯毒品罪，違反刑事訴訟法第九十五條第一款未具體告知所犯罪
        名，侵害被告二人防禦權，警方查獲之Ｋ他命二十五罐，違反無票搜索扣押
        規定，有關證人丁○○羈押於臺灣桃園監獄之接見紀錄內容係傳聞證據，均
        無證據能力云云。惟查，被告與林克虎向檢察官、檢察事務官、司法警察所
        為之陳述筆錄並不屬傳聞證據。次按訊問被告，應告以犯罪之嫌疑及所犯罪
        名。罪名經告知，認為應變更者，應再告知，刑事訴訟法第九十五條一項固
        有明文。而此一條文規範意旨在使被告得以充分行使防禦權，以達刑事訴訟
        法為發現真實兼顧程序公正之目的，是以本件九十一年十一月九日偵查中訊
        問筆錄雖僅概要記載被告與林克虎二人涉嫌犯毒品罪等語，惟觀以該次偵查
        中訊問筆錄之內勤檢察官所訊問被告二人之問題，均係有關被告二人運輸、
        販賣本件扣案之第三級毒品Ｋ他命之相關問題（參見偵卷第四六—五一頁）
        ，顯然已充分使被告二人行使防禦權而為答辯，是以偵查中之歷次訊問筆錄
        並無違反刑事訴訟法第九十五條對被告權利告知事項之規定。又臺灣桃園監
        獄函覆原審之丁○○接見紀錄影本等件，雖係傳聞證據，然亦屬於刑事訴訟
        法第一百五十九條之四第一款：「除顯有不可信之情況外，公務員職務上製
        作之紀錄文書、證明文書」之例外規定，辯護意旨僅空言泛稱該等接見紀錄
        係傳聞證據，而未指稱有何不可信之情況，實難認該等接見紀錄有何不可信
        之處。再本件是警方接獲民眾檢舉電話後，始派員前往案發現場附近查察，
        並於案發現場即時發覺被告二人與證人乙○○正在進行毒品交易而當場查獲
        一情，亦據證人即本件查獲警員張峻、王仁甫及張家銘分別於原審審理中證
        述明確在卷可按（參見原審卷第一五八—一六五、二四—二一一頁、九十
        二年十一月十一日及十二月十一日審判筆錄），是原審法院依本件卷證資料
        審核警方發動強制處分權要件，尚符合刑事訴訟法第八十八條第二項及第一
        百三十條之現行犯逮捕及附帶搜索規定，是以辯護意旨所稱警方查獲本件之
        Ｋ他命二十五罐，違反無票搜索扣押規定云云，並不可採。辯護人另稱：乙○○之證詞並無證據能力云云，但查本院所採信之證人乙○○之證詞，不惟
        已據乙○○於警訊時供述在卷，尚且於偵查中為相同之證言；且於偵查中檢
        察官雖以被告身分傳訊乙○○，但仍解於渠證言之效力。綜上說明，辯護意
        旨就上開部分所稱該等證據無證據能力及違反刑事訴訟法相關規定云云，均
        有誤會而難加採信。另查本件獲案單位即台北市政府警察局信義分局是否越
        區辦案，與被告本案犯行之認定無何關聯，是以辯護人請求調閱該分局之排
        班紀錄或報案紀錄一節，本院認並無必要，附此指明。
三、按Ｋ他命係業經公告列為毒品危害防制條例第二條第二項第三款之第三級毒品，
    禁止非法持有、施打、吸用、製造、運輸或販賣。核被告所為，係犯毒品危害防
    制條例第四條第三項之販賣第三級毒品罪。被告運輸第三級毒品Ｋ他命後，進而
    販賣，其運輸之低度行為應被其販賣之高度行為所吸收，不另論罪。被告丙○○
    、林克虎與丁○○，就上開犯行具有犯意聯絡及行為分擔，均為共同正犯。
四、原審對於被告予以論罪科刑固非無見。但查（一）被告供承於案發遭警察逮捕之
    前，已將所攜帶前去之二十五罐Ｋ他命交付給乙○○（偵查卷第九頁正面、第六
    十八頁反面），核與乙○○與林克虎所供（偵查卷第十一頁反面、第十三頁反面
    、第四十九頁反面、第五十一頁正面）相符，並經證人即獲案警員王仁甫證述在
    卷（偵查卷第七十五頁正面）。顯見被告於經警查獲前已將買賣標的即二十五罐
    Ｋ他命交付給乙○○，則伊等雙方當已完成毒品Ｋ他命之買賣交易甚明。因此縱
    乙○○尚未交付金錢給丁○○，亦無解於被告等人販賣第三級毒品罪之成立，應
    無疑義。惟查原審未敘明任何理由，竟遽而認定被告所為僅應成立販賣第三級毒
    品未遂罪云云，即有違誤。（二）依目前毒品危害防制條例之規定，單純持有第
    三級毒品，並不成立刑事犯罪，惟查原審判決理由三第四行起竟記載：「... 被
    告丙○○持有、... 第三級毒品Ｋ他命後，進而販賣，其持有、... 之低度行為
    應被其販賣之高度行為所吸收，均不另論罪。」云云，亦有違誤。（三）扣案之
    「000000000」門號行動電話機具壹具（含ＳＩＭ卡壹枚），係共犯
    丁○○所有供犯本件販賣第三級毒品罪所用之物，業據證人乙○○、被告供明在
    卷，應依毒品危害防制條例第十九條第一項規定宣告沒收；惟原審卻誤引據同條
    例第十九條第三項關於「犯第四條之罪所使用之水、陸、空交通工具沒收之」之
    規定諭知沒收，亦有失當。綜上，被告上訴否認犯罪雖不足採，但原審判決既有
    上揭可議之處，仍屬無可維持，應由本院加以撤銷改判。爰審酌被告雖無犯罪紀
    錄，素行尚佳，有本院被告全國前案紀錄表及臺灣桃園地方法院檢察署刑案資料
    查註紀錄表各一份附卷可參，竟為圖私利，販賣毒品戕害他人身心，影響國家禁
    毒政策，犯罪經查獲後，竟毫無悔意，不願坦承犯行，一再更易供詞內容以求矯
    飾，態度不佳及其犯罪之手段、目的與所生危害與念及伊年輕識淺，難免糊塗等
    情及其他一切情狀，量處如主文所示之刑，以示懲儆。又扣案之上開第三級毒品
    Ｋ他命二十五罐（總毛重五五點六公克，總淨重一八點五九公克，經取樣零點四
    公克化驗，驗餘淨重一八點一九公克），均含有第三級毒品愷他命（即Ｋ他命）
    成分，有上開鑑驗通知書一紙附卷可參，應依毒品危害防制條例第十八條第一項
    前段規定，不問屬於犯人與否，宣告沒收併銷燬之。至鑑驗所耗損之第三級毒品
    ，既已滅失，爰不另為沒收銷燬之諭知。再扣案之「000000000」門
    號行動電話機具一具（含ＳＩＭ卡一枚），係丁○○所有供犯本件販賣第三級毒
    品罪所用之物，業據證人乙○○、被告供明在卷，應依毒品危害防制條例第十九
    條第一項規定宣告沒收。至於本件扣案雖另尚有「000000000」門號
    行動電話機具一具（含ＳＩＭ卡一枚），惟該物品係證人乙○○所有，而非係被
    告丙○○、林克虎與丁○○之人所有共犯本件販賣第三級毒品未遂罪所用或所得
    之物、另本件扣案現金六千元，依證人乙○○於警訊及初次偵查中所述，該現金
    六千元係彼要清償之前所欠丁○○之金錢，該次購買Ｋ他命之價錢一萬元，彼已
    與丁○○約好下次再給付等語（參見偵查卷第十二頁正面），且並無其他積極證
    據足以認定該六千元係本件毒品交易所得之物，均爰不另為沒收之諭知，併此敘
    明。
五、據上論斷，應依刑事訴訟法第三百六十九條第一項前段、第三百六十四條、第二
    百九十九條第一項前段，毒品危害防制條例第四條第三項、第十八條第一項前段
    、第十九條第一項，刑法第十一條前段、第二十八條，判決如主文。
本案經檢察官周志榮到庭執行職務。
中　　　華　　　民　　　國　　九十三　　年　　　八　　　月　  　十  　　日
                              臺灣高等法院刑事第九庭
                                  審判長法  官　李　文　成
                                        法  官　官　有　明
                                        法  官　周　盈　文
右正本證明與原本無異。
如不服本判決，應於收受送達後十日內向本院提出上訴書狀，其未敘述上訴之理由者
並得於提起上訴後十日內向本院補提理由書（均須按他造當事人之人數附繕本）。
　                                      書記官　余　姿　慧
中　　　華　　　民　　　國　　九十三　　年　　　八　　　月　  　十  　　日
附錄：本案論罪科刑法條全文
毒品危害防制條例第四條第三項：
製造、運輸、販賣第三級毒品者，處五年以上有期徒刑，得併科新台幣五百萬元以下
罰金。
